臺灣臺南地方法院民事裁定　　
110年度再易字第7號
再審原告    許楊真佐
再審被告    陳坤德  
            許國崇  
            陳玉柱  
            陳金水  
            陳明仁  
上列當事人間確認界址事件，再審原告對於中華民國107年9月25
日本院107年度簡上字第32號民事確定判決提起再審之訴，本院
裁定如下：
    主  文
再審之訴駁回。
再審訴訟費用由再審原告負擔。
    理  由
一、再審原告主張：
  ㈠再審原告所有坐落臺南市○○區○○○段000 地號土地（下稱系爭
    761 地號土地) ，與再審被告許國崇所有之同段760 地號土
    地（下稱系爭760 地號土地）、再審被告陳坤德所有之同段
    772 地號土地（下稱系爭772 地號土地），及陳坤德與再審
    被告陳玉柱、陳金水、陳明仁共有之同段773 地號土地（下
    稱系爭773 地號土地）相毗鄰。前經本院106年度新簡字第4
    07號判決認定系爭761、760、772、773地號土地之界址為附
    圖所示編號A'-C-B'之連線，而非再審原告所主張之A1-C-B
    之連線，因其不服提起上訴，仍經本院107年度簡上字第32
    號判決駁回上訴確定(下稱原確定判決)。
  ㈡又依土地登記謄本之記載，再審原告之系爭761地號土地面積
    為529.93平方公尺，然再審原告另委請高雄市土木技師公會
    鑑定結果，若依原確定判決確認之界址，系爭761地號土地
    之面積僅為529.50平方公尺，顯然較登記面積短少0.43平方
    公尺，足認系爭761、760、772、773地號土地之界址，非為
    上開A'-C-B'之連線，此有該會民國（下同）109年12月14日
    高市土技字第00000000號鑑定報告書可資證明。是原確定判
    決認定之界址實屬有誤，為此，依民事訴訟法第496條第1項
    第13款規定，以當事人發現未經斟酌之證物或得使用該證物
    者之理由，提起再審之訴，請求將原確定判決廢棄，另行判
    決確認系爭761、760、772、773地號土地之界址為附圖所示
    編號A1-C-B之連線等語。
二、按當事人發現未經斟酌之證物或得使用該證物者，得以再審
    之訴對於確定終局判決聲明不服；但以如經斟酌可受較有利
    益之裁判者為限，民事訴訟法第496條第1項第13款固有明文
    。然所謂當事人發現未經斟酌之證物或得使用該證物，係指
    在前訴訟程序事實審之言詞辯論終結前已存在之證物，因當
    事人不知有此未經斟酌，現始知之，或雖知有此而不能使用
    ，現始得使用者而言。若在前訴訟程序事實審之言詞辯論終
    結前尚未存在之證物，本無所謂發現，自不得以之為再審理
    由。又按再審之訴不合法者，法院應以裁定駁回之，民事訴
    訟法第502條第1項亦有明定。而所謂再審之訴不合法，係指
    再審之訴不合程式，或已逾期間，或法律上不應准許者而言
    （最高法院27年渝抗字第622號判例參照）。
三、經查，再審原告雖以其發現原確定判決未經斟酌之證物，主
    張有民事訴訟法第496條第1項第13款之再審事由，提起本件
    再審之訴，並提出高雄市土木技師公會109年12月14日高市
    土技字第00000000號鑑定報告書為證。惟原確定判決事實審
    係於107年9月11日言詞辯論終結之情，業經本院調閱該卷宗
    確認（見簡上卷第301-306頁），是依上開說明，該鑑定報
    告書乃於原確定判決事實審言詞辯論終結前尚未存在之證物
    ，本無所謂發現，自不得以之為再審理由，故再審原告以此
    提起再審之訴，核與民事訴訟法第496條第1項第13款規定之
    要件不合，法律上自不應准許，是其再審之訴不合法，應予
    駁回。
四、依民事訴訟法第502條第1項、第95條、第78條，裁定如主文
    。
中　　華　　民　　國　　110 　年　　6 　　月　　7 　　日
                  民事第一庭  審判長 法  官  林雯娟
                                     法  官  伍逸康
　　　　　　　　　　　　　　　　　　 法  官  陳淑卿
以上正本係照原本作成。
本裁定不得抗告。
中　　華　　民　　國　　110 　年　　6 　　月　　7 　　日
                                     書記官  謝璧卉